【裁判字號】    97,沙簡上,520
【裁判日期】    970709
【裁判案由】    竊盜
【裁判全文】
台灣台中地方法院刑事判決           97年度沙簡上字第520號
上  訴  人
即  被  告  乙○○
法 定訴 訟
代  理  人  甲○○
上列上訴人即被告因竊盜案件，不服本院沙鹿簡易庭97年度沙簡
字第228號中華民國97年4月30日第1審簡易判決（聲請簡易判決
處刑書案號：台灣台中地方法院檢察署97年度偵字第4354號），
提起上訴，本院管轄之第2審合議庭判決如下：
    主  文
上訴駁回。
    事  實
本審記載事實與第一審簡易判決書所記載相同，玆引用之。
    理  由
一、按當事人對於下級法院之判決有不服者，得上訴於上級法院
    。又被告之法定代理人或配偶，得為被告之利益獨立上訴。
    再原審之代理人或辯護人，得為被告之利益而上訴。但不得
    與被告明示之意思相反，刑事訴訟法第344條第1項、第345
    條、第346條分別訂有明文。
二、上訴意旨略如附件刑事上訴理由狀所載，茲引用之。而被告
    雖提出障礙類別為「中度多重障」之中華民國身心障礙手冊
    影本1份，及台中縣政府核定為低收入戶之證明，主張被告
    為無行為能力人，法定訴訟代理人甲○○為被告之胞弟，甲
    ○○代為法定訴訟代理人（實際上並無此法定名稱））提起
    上訴，請求以被告為無行為能力人，應免於其刑，撤銷原判
    ，而為無罪判決云云。
三、經查本案上訴人即被告乙○○因竊盜案件，經本院沙鹿簡易
    庭於民國（下同）97年4月30日以97年度沙簡字第228號第1
    審刑事簡易判決，判處被告應執行拘役50日，如易科罰金，
    以新臺幣1000元折算壹日，被告於97年5月27日收受送達，
    有本院沙鹿簡易庭送達證書1份在卷可憑，被告不服，於97
    年5月15日（事先提起）提起上訴，有附件刑事上訴理由狀1
    份在卷可稽。惟按對於心神喪失或精神耗弱致不能處理自己
    事務者，法院得因本人、配偶、最近親屬二人或檢察官之聲
    請，宣告禁治產。又禁治產人，無行為能力。再無行為能力
    人由法定代理人代為意思表示，並代受意思表示。另禁治產
    人應置監護人。監護人為受監護人之法定代理人，民法第14
    條第1項、第15條、第76條、第1110條、第1098條亦分別訂
    有明文。經本院傳喚被告乙○○及其法定訴訟代理人甲○○
    到庭，均陳稱，被告乙○○未經向法院聲請禁治產之宣告等
    情，亦無被告乙○○經法院為禁治產宣告之資料可供證明。
    足見甲○○並非被告之監護人，亦非被告之法定代理人無誤
    。是甲○○表明為被告乙○○之法定訴訟代理人，顯有未合
    。次查被告乙○○經本院為訊問時，尚能陳稱其姓名、出生
    年月日、住址，並經本院當庭勘驗被告陳述能力並無達心神
    喪失程度，尚能對本院所提問題應答等情，此亦有本院97年
    7月7日準備程序筆錄1份在卷可參，被告乙○○並非屬無行
    為能力人。被告乙○○並明確陳稱：「（法官問被告乙○○
    ：你自己是否曾經有提起上訴？（提示上訴狀））被告答：
    沒有，而且我不認識字。（法官問：對於被告乙○○稱其未
    提起上訴，且不識字，有無意見？）檢察官起稱：無意見。
    」（見本院97年7月7日準備程序筆錄）。是本件被告乙○○
    既未提起上訴，則前揭上訴即屬違背法律上之法律之程式，
    自應依法予以駁回。
四、應依刑事訴訟法第四百五十五條之一第一項、第三項、第三
    百六十七條前段、第三百七十二條、第三百七十三條不經言
    詞辯論，判決如主文。
中    華    民    國    97    年    7     月    9     日
                  刑事第六庭    審判長法  官  洪俊誠
                                      法  官  唐敏寶
                                      法  官  戴博誠
以上正本證明與原本無異
不得上訴
                                      書記官  蕭榮峰
中    華    民    國    97    年    7     月    9     日


司法院資訊處製作；財團法人民間司法改革基金會備份。
